臺灣高雄地方法院刑事判決　　　　　　　110年度訴字第176號
公　訴　人　臺灣高雄地方檢察署檢察官
被　　　告　王順興




指定辯護人　本院公設辯護人黃秋葉
上列被告因違反毒品危害防制條例案件，經檢察官提起公訴（10
9 年度偵字第23117 號、110 年度偵字第89號），本院判決如下
：
    主  文
王順興犯販賣第三級毒品未遂罪，處有期徒刑貳年貳月。扣案如
附表一所示之物，均沒收。
    事  實
一、王順興明知愷他命（Ketamine）為毒品危害防制條例第2 條
    第2 項第3 款所列管之第三級毒品，非經許可，不得持有、
    販賣，竟意圖營利，基於販賣第三級毒品愷他命之犯意，先
    於民國109 年10月31日至同年11月1 日之間某時，在高雄市
    楠梓區德賢路某7-11超商前，以新臺幣（下同）25萬元之代
    價，向真實年籍姓名均不詳、綽號「家豪」之成年男子，購
    得純質淨重95.378公克以上之第三級毒品愷他命以供販賣（
    上述價金另含供己施用之第三級毒品Mephedrone咖啡包15包
    ，純質淨重約1.136 公克）。旋於109 年11月4 日16時30分
    許，經甫於前一日向王順興購毒（未經起訴）而知悉其從事
    販賣愷他命之購毒者黃鈺婷，配合警方追查毒品來源而以通
    訊軟體FaceTime撥打王順興所持用如附表一編號5 所示之行
    動電話與其聯絡，雙方達成由王順興以價金1 萬7,000 元販
    賣愷他命7 公克給黃鈺婷之合意後，王順興遂於同日17時40
    分許，駕駛車牌號碼000-0000號自用小客車，前往黃鈺婷位
    於高雄市○○區○○路000 巷0 號5 樓住處欲進行交易，為
    埋伏員警於上址住處外當場逮捕，而止於未遂，並於王順興
    身上衣褲口袋內扣得如附表一編號1 、5 所示之物、於其所
    駕駛之上開車輛內扣得如附表一編號2 至4 所示之物。
二、案經高雄市政府警察局刑事警察大隊報請臺灣高雄地方檢察
    署（下稱高雄地檢署）檢察官偵查起訴。
    理  由
壹、程序事項
一、本案審理範圍之說明
（一）按刑事訴訟法第264 條第2 項關於起訴書程式之規定，旨
      在界定起訴及審判之範圍，並兼顧被告防禦權之行使，其
      中屬於絕對必要記載事項之「犯罪事實」，係指犯罪構成
      要件之具體事實。故所謂犯罪已經起訴，係指起訴書之犯
      罪事實欄，已就特定犯罪構成要件之基本事實，具體記載
      ，並足據以與其他犯罪事實區分，始克當之。而關於「犯
      罪事實」應如何記載，法律雖無明文規定，惟因檢察官敘
      明之起訴事實即為法院審判之對象，並為被告防禦準備之
      範圍，故其記載內容必須「足以表明其起訴範圍」，使法
      院得以確定審理範圍，並使被告知悉係因何犯罪事實被提
      起公訴而為防禦之準備。又法院不得就未經起訴之犯罪審
      判，否則即有未受請求事項予以判決之違法，刑事訴訟法
      第268 條、第379 條第12款定有明文。
（二）關於本案起訴範圍，檢察官雖當庭表示：因起訴書已載明
      被告王順興於109 年10月31日至同年11月1 日間之某時，
      向「家豪」購入本案毒品愷他命，並持續持有至109 年11
      月4 日遭警查獲為止之犯罪事實，而被告另於109 年11月
      3 日間販賣愷他命5 公克予黃鈺婷1 次之情（下稱11月3
      日販毒犯行）雖未載於起訴書內，然因該次所販賣之毒品
      即來自被告上開所持有之毒品，其間具有吸收關係，故被
      告11月3 日販毒犯行，應為起訴效力所及，而同屬本案審
      理範圍等語（本院110 年度訴字第176 號卷宗【下稱本院
      卷】第75頁）。而被告及辯護人對此節則表示無意見（本
      院卷第76頁），且被告對11月3 日販毒犯行亦坦認在卷（
      本院卷第76頁）。從而，本件應審究者即為：檢察官於起
      訴書中僅提及被告於上開時間持有毒品為警查獲之事實，
      其起訴效力是否應擴張及於11月3 日販毒犯行？
    1.按毒品販賣之行為，本質上非必然具有複次性，立法者亦
      無兼包含攝、聚多成一之擬制意思，社會通念尤難容忍一
      再違犯，司法實務採行數罪併罰，已成定論（最高法院10
      7 年度台上字第1028號判決意旨參照），是本案雖有起訴
      109 年11月4 日販賣毒品予黃鈺婷未遂之事實，然因數次
      販毒行為彼此間係屬數罪關係，故無從以此節作為擴張審
      理11月3 日販毒犯行之依據，先予敘明。
    2.又持有毒品罪具有繼續犯之性質，從行為人取得毒品之持
      有直至遭警方查獲喪失持有之整段事實，應合而成為一個
      構成要件之行為單數，僅成立1 個持有毒品罪。而若持有
      毒品之目的，即為該次販毒所交付，雖因持有毒品之低度
      行為與販賣毒品之高度行為應為實質上一罪關係，販賣行
      為將吸收販賣前、後之持有行為，然無論如何，應僅論以
      1 個持有毒品罪。惟依本案檢察官主張欲追訴之犯罪事實
      ：被告於109 年10月31日至同年11月1 日間之某時購入毒
      品後，分別於109 年11月3 日、109 年11月4 日各賣予黃
      鈺婷1 次。基於行為人取得毒品之持有，直至遭警方查獲
      喪失持有之行為僅成立1 罪，則被告於上開時間所持有毒
      品之犯行應僅為上開2 次販賣毒品行為中之其1 所吸收，
      以免有重複評價同一持有毒品事實之嫌。再按以營利為目
      的販入毒品，經多次販賣後，持有剩餘毒品被查獲者，其
      各次販賣毒品行為如併合處罰，該持有剩餘毒品之低度行
      為，應僅為最後一次販賣毒品之高度行為所吸收，不另論
      罪。故就該查獲之剩餘毒品，祗能於最後一次之販賣毒品
      罪宣告沒收銷燬，不得於各次販賣毒品罪均宣告沒收銷燬
      （最高法院105 年度台上字第2174號判決意旨參照）。則
      於1 次購入毒品再分次賣出之情形，參諸上開見解，販賣
      前之持有行為應僅為查獲之最後1 次販賣行為所吸收，如
      此亦能避免於潛在販毒行為之事實於尚未查獲前，僅因持
      有毒品之時間涵蓋該次販毒時間並已判決確定，該潛在之
      販毒行為事實即因既判力擴張而須為免訴判決之不合理情
      形，從而，檢察官以被告於上開時間持有毒品為警查獲之
      事實，主張起訴效力應擴張至前次即11月3 日販毒犯行，
      即屬無據，難以認採。又11月3 日販毒犯行亦未經檢察官
      追加起訴，並非本案起訴範圍內，本院無從審理。
二、證據能力之說明
    按被告以外之人於審判外之言詞或書面陳述，除法律有規定
    者外，不得作為證據；又被告以外之人於審判外之陳述，雖
    不符合同法第159條之1至第159條之4之規定，但經當事人於
    審判程序同意作為證據，法院審酌該言詞陳述或書面陳述作
    成時之情況，認為適當者，亦得為證據，刑事訴訟法第 159
    條第1項及第159條之5第1項分別定有明文。本判決下列所引
    用被告以外之人於審判外之陳述，經檢察官、被告及辯護人
    於本院審理時均同意有證據能力（本院卷第76-77 、119-12
    3 頁），本院審酌上開證據資料作成時之情況，尚無違法不
    當及證明力明顯過低之瑕疵，而認為以之作為證據應屬適當
    ，依刑事訴訟法第159 條之5 第1 項規定，均有證據能力。
    又本案以下所引用之非供述證據，並無證據證明係實施刑事
    訴訟程序之公務員違背法定程序所取得，應認均具有證據能
    力。
貳、實體事項
一、認定犯罪事實所憑之證據及理由
（一）上開犯罪事實，業據被告於警詢、偵查及本院審理時均坦
      承在卷（高雄市政府警察局刑事警察大隊高市警刑大偵24
      字第10973230900 號卷宗【下稱警卷】第13頁，高雄地檢
      署109 年度偵字第23117 號卷宗【下稱偵卷】第30頁，本
      院卷第64、118 、124-125 頁），核與證人即購毒者黃鈺
      婷於警詢中證述之情節均相符合（警卷第70-71 、74-75
      頁），並有高雄市政府警察局刑事警察大隊搜索扣押筆錄
      、扣押物品目錄表各2 份（警卷第35-43 、45-53 頁）、
      扣押物品照片6 張（警卷第39-41 頁）在卷可佐。而附表
      一編號1 至2 所示之扣案毒品經送高雄市立凱旋醫院檢驗
      結果，確均含有第三級毒品愷他命成分（如附表一「檢驗
      結果」欄所示），有高雄市立凱旋醫院109 年12月31日高
      市凱醫驗字第66476 號濫用藥物成品檢驗鑑定書（偵卷第
      59頁）附卷可證，另有被告與黃鈺婷連絡本件販毒事宜所
      用如附表一編號5 所示之蘋果牌行動電話1 支扣案可憑，
      事證已甚明確。
（二）又被告具有販賣愷他命之營利意圖乙情，業經其於審理中
      供承在卷（本院卷第119 頁），其主觀上係基於營利之意
      圖而為本案犯行乙節，至堪認定。
（三）被告歷次自白既有上述補強證據可資佐證，足堪採信。是
      本案事證明確，被告上述犯行，堪予認定，應依法論罪科
      刑。
二、論罪科刑
（一）按愷他命係毒品危害防制條例第2 條第2 項第3 款所定之
      第三級毒品，依法不得持有、販賣。而毒品危害防制條例
      所規定之販賣毒品罪，須有營利之意圖，始足成立。又行
      為人持有毒品之目的，既在於販賣，不論係出於原始持有
      之目的，抑或初非以營利之目的而持有，嗣變更犯意，意
      圖販賣而繼續持有，均與意圖販賣而持有毒品罪之要件該
      當，且與販賣毒品罪具有法條競合關係，並擇販賣罪處罰
      ，該意圖販賣而持有則不另論罪。查本案被告既係意圖營
      利而販入第三級毒品愷他命，且已向外兜售，與買家黃鈺
      婷聯繫交易毒品事宜，惟因買家係為配合辦案佯稱購買，
      並無實際買受之真意，且在警察監視之下伺機逮捕，事實
      上亦不能真正完成買賣（被告自承甫於前一日曾販賣愷他
      命予黃鈺婷，故本次毒品交易之合意屬合法誘捕偵查而非
      「陷害教唆」，且被告已著手於販賣行為而未遂），則該
      次行為，僅能論以販賣未遂，是核被告所為，係犯毒品危
      害防制條例第4 條第6 項、第3 項之販賣第三級毒品未遂
      罪。被告意圖販賣而持有第三級毒品純質淨重5 公克以上
      之低度行為，則為販賣第三級毒品未遂之高度行為所吸收
      ，不另論罪。公訴意旨認被告此部分另涉犯毒品危害防制
      條例第11條第5 項持有第三級毒品純質淨重5 公克以上之
      罪，並與上開販賣第三級毒品未遂罪分論併罰（「即起訴
      書「犯罪事實欄一、（二）」部分），容有未恰。
（二）刑之減輕事由
    1.未遂部分
      被告本案犯行，雖已著手於販賣之行為，然因配合警方偵
      查而假意購毒之黃鈺婷自始即不具購買之真意，事實上不
      能真正完成買賣，為未遂犯，審酌被告行為尚未發生毒品
      外流之真正實害，爰依刑法第25條第2 項規定減輕其刑。
    2.偵審中自白減輕其刑部分
      按犯毒品危害防制條例第4 條至第8 條之罪於偵查及歷次
      審判中均自白者，減輕其刑，毒品危害防制條例第17條第
      2 項定有明文。查本件被告對於販賣第三級毒品未遂之犯
      行，於偵查及本院審判中均坦承在卷，業如前述，應依毒
      品危害防制條例第17條第2 項規定，減輕其刑。
    3.供出毒品上游減免其刑部分
      復按犯本條例第4 條至第8 條、第10條或第11條之罪，供
      出毒品來源，因而查獲其他正犯或共犯者，減輕或免除其
      刑，毒品危害防制條例第17條第1 項定有明文。查被告於
      警詢時供稱其毒品來源為FaceTime帳號「yanting0903@ic
      loud .com 」之人（警卷第14頁），再於偵查中供稱毒品
      來源為「家豪」之男子（偵卷第30頁），然因被告未能提
      供上開男子之真實身分及交通工具或文字紀錄以供追查，
      而FaceTime帳號係屬美商APPLE 公司，無法查證該帳號之
      相關申設資料，故未能查緝該人到案等節，有高雄市政府
      警察局刑事警察大隊110 年3 月16日函文在卷足稽（本院
      卷第27頁），而與前述條文「因而查獲其他正犯或共犯」
      之要件不符，是本案尚無毒品危害防制條例第17條第1 項
      減免其刑規定之適用。
    4.因被告本案之犯行有前述2 種以上之減輕事由，爰依刑法
      第70條之規定，遞減其刑。
（三）爰審酌被告前於103 年間已曾因販賣第三級毒品之犯行，
      經臺灣高等法院高雄分院以105 年度軍上訴字第10號判決
      判刑在案，案經上訴後，復經最高法院以106 年度台上字
      第3918號判決駁回上訴而告確定，有上開案號之刑事判決
      書、臺灣高等法院被告前案紀錄表各1 份在卷可佐（尚未
      執行完畢而不構成累犯），竟仍不知悔改，明知國家對於
      查緝毒品相關犯罪禁令甚嚴，且一般施用者為圖購買毒品
      解癮，往往不惜耗費鉅資以致散盡家財，非但可能連累親
      友，甚或鋌而走險實施各類犯罪，對社會治安造成潛在風
      險甚鉅，猶圖一己私利，率爾出售愷他命予他人，以從中
      獲取利潤而牟利，殘害國民身心健康，助長社會濫用毒品
      風氣，嚴重破壞社會治安與善良秩序，所為實屬不該；惟
      念被告犯後始終坦認全部犯行，態度尚佳，且本件係經員
      警誘捕偵查，未實際造成毒品流通之結果，而僅止於未遂
      ；另酌以被告本件係持有總純質淨重高達95.378公克之第
      三級毒品愷他命欲供販賣，數量較鉅，及其預計販毒之價
      量與交易情節；兼衡其於本院審理時自陳之智識程度、生
      活經濟狀況（因涉及被告隱私，不予揭露，詳見本院卷第
      126 頁）、有如臺灣高等法院被告前案紀錄表所示之平時
      素行等一切情狀，量處如主文所示之刑。
三、沒收
（一）販賣未遂毒品之沒收
      按違禁物，不問屬於犯罪行為人與否，沒收之，刑法第38
      條第1 項定有明文。經查，扣案如附表一編號1 、2 所示
      愷他命各2 包，經送高雄市立凱旋醫院檢驗後，均檢出如
      附表一「檢驗結果」欄所示第三級毒品愷他命成分，且均
      為被告原欲販賣之物，要屬違禁物，自均應依刑法第38條
      第1 項之規定宣告沒收；且各該毒品包裝袋因殘留微量毒
      品，而不具析離實益，均與毒品整體同視，一併沒收；至
      於鑑驗耗損之微量毒品，既已滅失，無庸宣告沒收。
（二）供犯罪所用之物、犯罪預備之物部分
    1.扣案如附表一編號5 所示行動電話1 支，係被告所有而供
      其與黃鈺婷聯繫販賣毒品事宜所用之物乙情，業經被告於
      本院審理時供述明確（本院卷第77、125 頁）；扣案如附
      表一編號3 所示電子磅秤1 台，亦係被告所有而供其本案
      販毒所用，業經被告於本院審理時坦認在卷（本院卷第77
      、125 頁），是上開物品，均應依毒品危害防制條例第19
      條第1 項規定，不問屬於犯罪行為人與否，宣告沒收。
    2.次按犯罪預備之物，屬於犯罪行為人者，得沒收之，刑法
      第38條第2 項前段定有明文。查扣案如附表一編號4 所示
      之夾鏈袋1 包，業據被告供承：是我所有，本案販賣毒品
      要用，但目前還沒有用過等語（本院卷第76、125 頁），
      而該夾鏈袋為尚未使用之新品，亦有扣押物品照片在卷可
      憑（警卷第39頁），核其性質係屬犯罪預備之物，爰依刑
      法第38條第2 項前段規定，附隨於被告本案罪刑項下，予
      以宣告沒收。
（三）不予宣告沒收部分
    1.扣案如附表二所示之咖啡包15包，被告於審理中供稱：是
      我自己要施用的等語（本院卷第126 頁），而否認與本案
      販賣毒品之犯行有關，卷內亦無證據證明與本件犯行有所
      關聯；而上開扣案毒品經送鑑定，雖均驗出含有第三級毒
      品Mephedrone成分（驗前及驗後淨重、純質淨重各如附表
      二「檢驗結果」欄所示）乙情，有高雄市立凱旋醫院109
      年12月31日高市凱醫驗字第66462 號濫用藥物成品檢驗鑑
      定書、該院110 年5 月5 日高市凱醫驗字第67751 號濫用
      藥物成品檢驗鑑定書各1 份在卷可參（偵卷第61頁，本院
      卷第87-91 頁），惟經加總上開咖啡包15包總純質淨重之
      結果，總純質淨重僅約1.136 公克，未達5 公克以上，故
      不構成毒品危害防制條例第11條第5 項之罪，而此部分既
      無處罰之明文，卷內復查無其他積極事證可認上開之物與
      本案犯行具關連性，尚乏沒收之依據及必要，故就扣案如
      附表二所示之咖啡包15包，爰不宣告沒收，應由檢察官另
      為適法之處理。
    2.被告本案販賣行為僅止於未遂，未實際獲得販毒之不法所
      得，自毋庸諭知犯罪所得之沒收，附此敘明。
據上論斷，應依刑事訴訟法第299 條第1 項前段，毒品危害防制
條例第第4 條第6 項、第3 項、第17條第2 項、第19條第1 項，
刑法第11條、第25條第2 項、第38條第1 項、第2 項前段，判決
如主文。
本案經檢察官楊景婷提起公訴，檢察官姚崇略及陳宗吟到庭執行
職務。
中    華    民    國   110    年    10    月    21    日
                  刑事第七庭  審判長法  官  林柏壽
                                    法  官  陳力揚
                                    法  官  洪韻筑
以上正本證明與原本無異。
如不服本判決應於收受判決後20日內向本院提出上訴書狀，並應
敘述具體理由。其未敘述上訴理由者，應於上訴期間屆滿後20日
內向本院補提理由書(均須按他造當事人之人數附繕本)「切勿逕
送上級法院」
因疫情而遲誤不變期間，得向法院聲請回復原狀。
中    華    民    國   110    年    10    月    21    日
                                    書記官  蔡嘉晏
附錄本案論罪科刑法條：
《毒品危害防制條例第4 條》
製造、運輸、販賣第一級毒品者，處死刑或無期徒刑；處無期徒
刑者，得併科新臺幣3 千萬元以下罰金。
製造、運輸、販賣第二級毒品者，處無期徒刑或10年以上有期徒
刑，得併科新臺幣1 千5 百萬元以下罰金。
製造、運輸、販賣第三級毒品者，處7 年以上有期徒刑，得併科
新臺幣1 千萬元以下罰金。
製造、運輸、販賣第四級毒品者，處5 年以上12年以下有期徒刑
，得併科新臺幣5 百萬元以下罰金。
製造、運輸、販賣專供製造或施用毒品之器具者，處1 年以上7
年以下有期徒刑，得併科新臺幣1百50萬元以下罰金。
前五項之未遂犯罰之。
　
附表一：扣案物（應沒收之物）
┌──┬───────┬─────┬──────────┬──────────────┐
│編號│物品名稱      │檢驗前毛重│檢驗結果            │備註                        │
│    │              │          │                    │                            │
│    │              │          │                    │                            │
├──┼───────┼─────┼──────────┼──────────────┤
│ 1  │愷他命2 包    │含袋毛重  │⑴含第三級毒品愷他命│1.高雄市立凱旋醫院109 年12月│
│    │              │6.84公克  │  成分，檢驗前淨重1.│  31日高市凱醫驗字第66476 號│
│    │              │          │  698 公克，檢驗後淨│  濫用藥物成品檢驗鑑定書（偵│
│    │              │          │  重1.674 公克，純度│  卷第59頁）。              │
│    │              │          │  73.15%，純質淨重1.│2.警方實施附帶搜索，於被告身│
│    │              │          │  242 公克。        │  上衣褲口袋內所扣得。      │
│    │              │          │⑵含第三級毒品愷他命│                            │
│    │              │          │  成分，檢驗前淨重4.│                            │
│    │              │          │  749 公克，檢驗後淨│                            │
│    │              │          │  重4.726 公克，純度│                            │
│    │              │          │  80.46%，純質淨重3.│                            │
│    │              │          │  821 公克。        │                            │
├──┼───────┼─────┼──────────┼──────────────┤
│ 2  │愷他命2 包    │含袋毛重  │⑴含第三級毒品愷他命│1.高雄市立凱旋醫院109 年12月│
│    │              │121公克   │  成分，檢驗前淨重98│  31日高市凱醫驗字第66476 號│
│    │              │          │  .526公克，檢驗後淨│  濫用藥物成品檢驗鑑定書（偵│
│    │              │          │  重98.500公克，純度│  卷第59頁）。              │
│    │              │          │  約75 .38% ，純質淨│2.警方經被告同意搜索後，於被│
│    │              │          │  重74.269公克。    │  告所駕駛車牌號碼000-0000號│
│    │              │          │⑵含第三級毒品愷他命│  自用小客車之駕駛座枕頭處所│
│    │              │          │  成分，檢驗前淨重20│  扣得。                    │
│    │              │          │  .141公克，檢驗後淨│                            │
│    │              │          │  重20.120公克，純度│                            │
│    │              │          │  79.67%，純質淨重16│                            │
│    │              │          │  .046公克。        │                            │
├──┼───────┼─────┼──────────┼──────────────┤
│ 3  │電子磅秤1台   │          │                    │警方經被告同意搜索後，於被告│
│    │              │          │                    │所駕駛車牌號碼000-0000號自用│
│    │              │          │                    │小客車之駕駛座枕頭處所扣得。│
├──┼───────┼─────┼──────────┼──────────────┤
│ 4  │夾鏈袋1包     │          │                    │警方經被告同意搜索後，於被告│
│    │              │          │                    │所駕駛車牌號碼000-0000號自用│
│    │              │          │                    │小客車之駕駛座枕頭處所扣得。│
├──┼───────┼─────┼──────────┼──────────────┤
│ 5  │蘋果牌行動電話│          │                    │警方實施附帶搜索，於被告身上│
│    │1 支（IMEI①：│          │                    │衣褲口袋內所扣得。          │
│    │00000000000000│          │                    │                            │
│    │號、IMEI②：35│          │                    │                            │
│    │0000000000000 │          │                    │                            │
│    │號；含門號0976│          │                    │                            │
│    │244043號之SIM │          │                    │                            │
│    │卡1 枚）      │          │                    │                            │
└──┴───────┴─────┴──────────┴──────────────┘
　
附表二：扣案物（不予沒收之物）
┌──┬───────┬─────┬──────────┬──────────────┐
│編號│扣押物品清單名│檢驗前毛重│檢驗結果            │備註                        │
│    │稱            │          │                    │                            │
├──┼───────┼─────┼──────────┼──────────────┤
│ 1  │咖啡包15包    │含袋毛重  │均檢出第三級毒品Meph│1.左列第1 至4 包：高雄市立凱│
│    │              │          │edrone成分。        │  旋醫院109 年12月31日高雄市│
│    │              │          ├──────────┤  立凱醫驗字第66462 號濫用藥│
│    │              │          │1.檢驗前淨重6.778 公│  物成品檢驗鑑定書（偵卷第61│
│    │              │          │  克、檢驗後淨重5.51│  頁）。                    │
│    │              │          │  7 公克。純度約2.33│2.左列第5 至15包：高雄市立凱│
│    │              │          │  % ，純質淨重0.158 │  旋醫院110 年5 月5 日高市凱│
│    │              │          │  公克。            │  醫驗字第67751 濫用藥物成品│
│    │              │          │2.檢驗前淨重6.382 公│  檢驗鑑定書（本院卷第87-91 │
│    │              │          │  克、檢驗後淨重5.12│  頁）。                    │
│    │              │          │  1 公克。純度約3.78│3.警方經被告同意搜索後，於被│
│    │              │          │  % ，純質淨重0.241 │  告所駕駛車牌號碼000-0000號│
│    │              │          │  公克。            │  自用小客車之後車箱外套口袋│
│    │              │          │3.檢驗前淨重6.672 公│  內所扣得。                │
│    │              │          │  克、檢驗後淨重5.42│4.左列毒品總純質淨重約1.136 │
│    │              │          │  4 公克。純度約4.95│  公克。                    │
│    │              │          │  % ，純質淨重0.330 │                            │
│    │              │          │  公克。            │                            │
│    │              │          │4.檢驗前淨重6.654 公│                            │
│    │              │          │  克、檢驗後淨重5.42│                            │
│    │              │          │  6 公克。純度約4.43│                            │
│    │              │          │  % ，純質淨重0.295 │                            │
│    │              │          │  公克。            │                            │
│    │              │          │5.檢驗前淨重6.607 公│                            │
│    │              │          │  克、檢驗後淨重6.05│                            │
│    │              │          │  2 公克。因量微純度│                            │
│    │              │          │  太低，無法定量其純│                            │
│    │              │          │  質淨重。          │                            │
│    │              │          │6.檢驗前淨重6.715 公│                            │
│    │              │          │  克、檢驗後淨重5.92│                            │
│    │              │          │  8 公克。純度約0.38│                            │
│    │              │          │  % ，純質淨重0.026 │                            │
│    │              │          │  公克。            │                            │
│    │              │          │7.檢驗前淨重6.908 公│                            │
│    │              │          │  克、檢驗後淨重5.98│                            │
│    │              │          │  9 公克。因量微純度│                            │
│    │              │          │  太低，無法定量其純│                            │
│    │              │          │  質淨重。          │                            │
│    │              │          │8.檢驗前淨重6.598 公│                            │
│    │              │          │  克、檢驗後淨重5.72│                            │
│    │              │          │  7 公克。因量微純度│                            │
│    │              │          │  太低，無法定量其純│                            │
│    │              │          │  質淨重。          │                            │
│    │              │          │9.檢驗前淨重6.573 公│                            │
│    │              │          │  克、檢驗後淨重5.73│                            │
│    │              │          │  5 公克。純度約0.32│                            │
│    │              │          │  % ，純質淨重0.021 │                            │
│    │              │          │  公克。            │                            │
│    │              │          │10.檢驗前淨重6.692公│                            │
│    │              │          │   克、檢驗後淨重5. │                            │
│    │              │          │   862 公克。純度約 │                            │
│    │              │          │   0.31 %，純質淨重 │                            │
│    │              │          │   0.021 公克。     │                            │
│    │              │          │11.檢驗前淨重6.794公│                            │
│    │              │          │   克、檢驗後淨重6. │                            │
│    │              │          │   125 公克。因量微 │                            │
│    │              │          │   純度太低，無法定 │                            │
│    │              │          │   量其純質淨重。   │                            │
│    │              │          │12.檢驗前淨重6.905公│                            │
│    │              │          │   克、檢驗後淨重6. │                            │
│    │              │          │   072 公克。因量微 │                            │
│    │              │          │   純度太低，無法定 │                            │
│    │              │          │   量其純質淨重。   │                            │
│    │              │          │13.檢驗前淨重6.783公│                            │
│    │              │          │   克、檢驗後淨重6. │                            │
│    │              │          │   000 公克。純度約 │                            │
│    │              │          │   0.42 %，純質淨重 │                            │
│    │              │          │   0.028 公克。     │                            │
│    │              │          │14.檢驗前淨重6.522公│                            │
│    │              │          │   克、檢驗後淨重5. │                            │
│    │              │          │   843 公克。純度約 │                            │
│    │              │          │   0.25 %，純質淨重 │                            │
│    │              │          │   0.016 公克。     │                            │
│    │              │          │15.檢驗前淨重6.066公│                            │
│    │              │          │   克、檢驗後淨重5. │                            │
│    │              │          │   034 公克。因量微 │                            │
│    │              │          │   純度太低，無法定 │                            │
│    │              │          │   量其純質淨重。   │                            │
└──┴───────┴─────┴──────────┴──────────────┘